# 工业用地转为投资性房地产

提问人：honey666 时间：2016-11-03 08:56:25
陈版您好，请教一个问题。我公司有一块划拨的工业用地，上世纪九十年代时以评估作价入账。公司在上面修了很多厂房和办公楼。
土地未计提折旧。房屋折旧后账面净值很低。公司 3 年前停产。厂房，办公楼均对外出租给关联企业。出租价格略低于市场价。公司现想将出租的房屋及土地作为投资性房地产，请问房屋和划拨土地能否按公允价值处理？

回答人：chenyiwei
不可以。根据《企业会计准则第 3 号——投资性房地产》第二条规定，投资性房地产必须能够单独计量和出售。因为划拨土地及其上房屋建筑物都不能出售，因此不能确认为投资性房地产。

提问人：小车 _Happy 时间：2017-08-03 11:36:39
求教陈版，企业是以出让的方式取得的一块工业用地，但是在上面建了办公楼，一共 10 栋全部用于出租。之前有部分楼层已经收取定金准备出售，但无法办理权证，口头咨询国土局得知，不能单户单栋出售，要转让只能将该土地及建筑物一并转让。这种情况下，可否将整体确认为投资性房地产？

回答人：chenyiwei
由于土地性质与实际用途不符，且无法办理权证，直接出售存在法律障碍，因此不建议确认为投资性房地产。